【裁判字號】    89,上易,639
【裁判日期】    890412
【裁判案由】    贓物
【裁判全文】
臺灣高等法院臺中分院刑事判決                民國八十九年度上易字第六三九號
    上  訴  人  臺灣台中地方法院檢察署檢察官
    被      告  甲○○
右上訴人因被告贓物案件，不服臺灣台中地方法院中華民國八十九年一月廿六日第一
審判決（民國八十八年度易字第三八○六號，起訴案號：臺灣台中地方法院檢察署民
國八十八年度偵字第一一九三○號），提起上訴，本院判決如左：
    主      文
原判決撤銷。
甲○○寄藏贓物，處罰金伍仟元，如易服勞役，以佰元折算壹日。
    事      實
一、甲○○基於寄藏之犯意，於民國（下同）八十八年四月二十九日受張永政之託，
    在其臺中縣豐原市○○里○○路○段五七七巷二八號住處農舍內，寄藏張永政於
    同年四月二十九日上午三時許，在臺中縣石岡鄉○○村○○路三一號前，竊取之
    被害人朱文忠所有而由丙○○所使用之車牌號碼ＪＸＨ─九五七號之贓物機車一
    部，迨同年五月十三日十四時卅分許，在上址農舍內為警循線查獲。
二、案經被害人黃春美訴由台中縣警察局豐原分局移送台灣台中地方法院檢察署檢察
    官偵查起訴。
    理      由
一、訊據被告甲○○雖堅決否認有何贓物犯行，並辯稱：右開機車是張永政自行騎往
    伊家置放，事前並未告知伊，伊是當日下班回家後，始發現該機車放在伊家，第
    二日張永政才告訴伊機車為其所置放，且僅告知機車是朋友的哥哥所有，伊並未
    多問，亦不知是贓物等語。惟查：
  (一)右開機車係張永政於右開時地所竊取，已據張永政於警訊、偵查時供述明確，並
    經被害人黃春美於警訊指訴屬實，復有贓物領據一紙附卷可稽，則右開機車顯係
    被害人黃春美被竊之贓物，應無可疑。
  (二)張永政於右開時間，將該贓物機車騎往被告住處農舍內，被告受託寄藏，張永政
    並告知被告係贓物之情，已據張永政於警訊及偵查時分別陳明（見偵查卷第廿一
    、五七頁），被告於偵查中亦坦認伊猜測可能是贓物無訛（見偵查卷第四九頁）
    ，是被告顯係知贓寄藏，應可認定。
  (三)綜上，被告寄藏贓物之事證已臻明確，其所辯為圖卸刑責之詞，證人張永政於原
    審改稱，右開機車伊竊取後，直接騎往被告住處至第二天始告知被告該機車是其
    同學哥哥的，過幾天他會來拿等語，則屬附和被告辯解之詞，均無可取，被告犯
    行堪以認定。
二、核被告所為，係犯刑法第三百四十九條第二項之寄藏贓物罪，原審不察，而為被
    告無罪之判決，尚有未洽，檢察官上訴意旨，據此指摘原判決不當，為有理由，
    應由本院將原判決撤銷改判，審酌被告行為時，年僅十九歲，年輕識淺，犯罪情
    節非重等一切情狀，從寬量處以主文第二項所示之刑，並諭知易服勞役之折算標
    準，示懲。
三、據上論斷，應依刑事訴訟法第三百六十九條第一項前段、第三百六十四條、第二
    百九十九條第一項前段，刑法第三百四十九條第二項、第四十二條第二項，罰金
    罰鍰提高標準條例第一條前段、第二條，判決如主文。
本案經檢察官乙○○到庭執行職務。
中      華      民      國    八十九     年      四       月    十二    日
                                  臺灣高等法院臺中分院刑事第一庭
                                        審判長法  官  陳  紀  綱
                                              法  官  蕭  錦  鍾
                                              法  官  陳  登  源
右正本證明與原本無異。
不得上訴。
                                              書記官  林  桂  鳳
中      華      民      國    八十九     年      四       月    十三    日
所犯法條：
刑法第三百四十九條第二項：
搬運、寄藏、故買贓物或為牙保者，處五年以下有期徒刑、拘役或科或併科一千元以
下罰金。
                                                                        Ｏ


司法院資訊處製作；財團法人民間司法改革基金會備份。
